【裁判字號】    89,易,2016
【裁判日期】    890928
【裁判案由】    傷害
【裁判全文】
臺灣板橋地方法院刑事判決                        八十九年度易字第二一六號
    公  訴  人  臺灣板橋地方法院檢察署檢察官
    被      告  庚○○
右列被告因傷害案件，經檢察官提起公訴（八十八年度偵字第一八七四六號），本院
判決如左：
    主  文
庚○○無罪。
    理  由
一、公訴意旨如起訴書所載（如附件）。
二、按公訴人認被告庚○○涉有傷害罪之犯行，無非以其犯罪事實業據告訴人乙○○
    指訴綦詳，並有告訴人身體受有接觸性皮膚炎傷害之診斷證明書一紙及照片三張
    附卷可資佐證，此外被告接受法務部調查局測謊，就「其遭乙○○以藥水潑灑」
    、「其未以藥水潑灑乙○○」、「其未毆打乙○○」等問題，均呈說謊反應，有
    該局鑑定通知書負卷可稽為其論據。惟訊據被告庚○○堅決否認有傷害之犯行，
    辯稱：當天伊剛上班遇到組長己○○告訴伊，乙○○傳說伊的小孩是外面生的，
    伊就去找乙○○質問，要伊沒有的事不要亂講，之後乙○○躲到機器旁，伊再上
    前時，乙○○就拿起機器旁洗機器油墨用之溶劑潑灑伊，伊拿起紙板擋住，結果
    溶劑就反噴到乙○○身上，並非伊潑灑乙○○，伊亦被噴灑到一些等語。
三、按犯罪事實應依證據認定之，無證據不得推定其犯罪事實，刑事訴訟法第一百五
    十四條定有明文。而所謂證據，係指足以證明被告確有犯罪行為之積極證據而言
    ，該項證據須適於為被告犯罪之證明者，始得採為斷罪之資料；再告訴人之告訴
    ，係以使被告受刑事訴追為目的，是其陳述是否與事實相符，仍應調查其他證據
    以資審認（參照最高法院六十九年臺上字第四九一三號、五十二年臺上字第一三
    ○○號等判例要旨）。經查：
    （一）現場目擊證人即興揚實業股份有限公司（下簡稱興揚公司）之清潔工王長
          棋、印刷機操作人員丁○○均證稱：當時有看到庚○○與乙○○在機台後
          之走道爭吵，不久乙○○就拿起洗機器之溶劑潑灑庚○○，庚○○則拿紙
          板擋住，乙○○反被噴濺到等語屬實（見偵查卷十九頁反面、本院八十九
          年七月五日訊問筆錄），又證人甲○○、興揚公司組長己○○亦均證稱：
          曾聽過乙○○講過庚○○的小孩是在外面生的等語明確（見偵查卷二十頁
          、本院上開訊問筆錄），核與被告上開所辯情節相符，因此要難遽認被告
          所辯為虛詞而有傷害告訴人之犯行。
    （二）再據告訴人乙○○指訴：當天被告庚○○未說明何事由，即突然跑來先以
          拳頭毆打伊，再以洗機器用之藥水從伊頭上潑灑，藥水流經伊臉部、胸部
          、腹部，致伊受有傷害云云（見偵查卷三頁、十三頁反面、告訴人提出之
          八十八年八月十六日訴狀），然按告訴人提出之臺北縣立板橋醫院出具之
          驗傷診斷書、林皮膚科診所出具之診斷證明書所載及所受傷害照片三張觀
          之，告訴人身上僅有前胸壁、腹壁、右手臂紅腫，係因受上開印刷機器油
          墨清洗劑潑灑而生之接觸性皮膚炎，除此之外，臉部或身體其他部位並無
          受有何接觸性皮膚炎之紅腫或受毆打造成之傷勢痕跡，是告訴人上開指訴
          被告對其傷害之情節亦與其身上實際之傷勢情形未盡相符，因此其指訴是
          否與事實相符，亦堪質疑，尚難遽信。
    （三）又告訴人雖指陳：被告庚○○係因興揚公司為脫免給付其資遣費而受興揚
          公司主管丙○○、戊○○教唆指使，故意與伊爭吵，使興揚公司可藉機將
          伊辭退；而證人甲○○、丁○○、己○○亦均係受興揚公司主管指使，故
          意作偽證云云，然查告訴人係自八十三年五月九日進入興揚公司工作，至
          八十八年七月二十日因本件事件遭興揚公司解僱止，任職約有五年，縱依
          勞動基準法第十七條規定應發給五個月平均工資之資遣費，據證人己○○
          所述，按告訴人薪資計之，資遣費約在新臺幣（下同）十萬元左右，可見
          應發給告訴人之資遣費非鉅，衡諸常情興揚公司應無為脫免發給告訴人約
          十萬元之資遣費，而大費周章，甘冒觸犯刑罰之險，教唆指使被告傷害告
          訴人及證人甲○○等多人作偽證之理，而證人除丁○○曾與告訴人亦有因
          故爭吵打架之事外，其他證人甲○○、己○○均與告訴人素無怨隙，亦無
          甘冒觸法構陷告訴人之理，況告訴人指訴僅憑空言，乏其所據，亦難認屬
          實。
    （四）至被告接受法務部調查局測謊，雖就「其遭乙○○以藥水潑灑」、「其未
          以藥水潑灑乙○○」、「其未毆打乙○○」等問題，均呈說謊反應，然按
          測謊係以受測試人就測試問題之情緒反應，推斷有無說謊，惟每人情緒控
          制力不一，故測謊結果並非絕對正確無訛，僅可供作佐證，而依上述告訴
          人對被告傷害之指訴，與證人證述及證物所示已多有置疑之處，況上開測
          謊就被告「無人教唆其毆打乙○○」及興揚公司實際負責人丙○○「未曾
          教唆庚○○毆打乙○○」測試結果均無說謊反應，其測謊結果亦與告訴人
          上開指訴不符，因此亦難僅憑被告上開測謊呈有說謊反應遽認其有傷害告
          訴人之犯行。
    綜上所述，尚難遽認被告傷害告訴人之犯行，此外復查無其他積極證據足認被告
    確有傷害告訴人犯行，是本件不能證明被告犯罪，自應為無罪判決之諭知。
據上論斷，應依刑事訴訟法第三百零一條第一項，判決如主文。
本案經檢察官吳宗光到庭執行職務
中      華      民      國    八十九    年      九      月    二十八    日
                                      臺灣板橋地方法院刑事第六庭
                                          法  官  彭  全  曄
右正本證明與原本無異
如不服本判決，應於判決送達後十日內，向本院提出上訴狀。
                                          書記官  梁  宜  庭
中      華      民      國    八十九    年      十      月      九      日


司法院資訊處製作；財團法人民間司法改革基金會備份。
